臺灣高等法院花蓮分院民事裁定  
                                       110年度聲字第18號
聲  請  人  花蓮縣○○鄉公所
法定代理人  呂必賢  
上列聲請人與相對人陳建文間請求交付租賃物等再審事件，聲請
停止執行，本院裁定如下：
    主  文
聲請駁回。
    理  由
一、按有回復原狀之聲請，或提起再審或異議之訴，或對於和解
    為繼續審判之請求，或提起宣告調解無效之訴、撤銷調解之
    訴，或對於許可強制執行之裁定提起抗告時，法院因必要情
    形或依聲請定相當並確實之擔保，得為停止強制執行之裁定
    ，強制執行法第18條第2項定有明文。所謂必要情形，固由
    法院依職權裁量定之。然法院為此決定，應就再審之訴在法
    律上是否顯無理由，以及如不停止執行，將來是否難於回復
    執行前之狀態，及倘予停止執行，是否無法防止債務人濫行
    訴訟以拖延執行，致債權人之權利無法迅速實現等各種情形
    予以斟酌，以資平衡兼顧債務人及債權人雙方之利益。於債
    務人聲明願供擔保時，亦然。非謂債務人以提起再審之訴為
    由且聲明願供擔保而聲請停止強制執行程序時，法院須一律
    予以准許（最高法院98年度台抗字第375號裁定意旨參照）
    。
二、聲請意旨：緣聲請人與相對人間請求交付租賃物等事件，前
    經臺灣高等法院花蓮分院（下稱花蓮高分院）110年度上字
    第15號判決確定，相對人並據以聲請強制執行，現由臺灣花
    蓮地方法院（下稱花蓮地院）以110年度司執字第18884號事
    件（系爭執行事件）強制執行中。惟相對人所依憑之執行名
    義，因有諸多適用法規顯有錯誤之違誤，是聲請人業已依法
    提起再審之訴，現由花蓮高分院110年度再易字第6號審理中
    ；又系爭執行事件因事涉國有公用土地之使用，設若遽予執
    行交付相對人，勢難回復原狀，恐嚴重影響公共利益。爰依
    強制執行法第18條第2項規定，請准於花蓮高分院110年度再
    易字第6號再審事件判決確定前，裁定停止系爭執行事件之
    執行程序等語。
三、本件聲請人以其已對系爭確定判決提起再審之訴為由，聲請
    裁定停止系爭執行事件之執行程序。經查聲請人所提再審之
    訴（本院110年度再易字第6號），業經本院認其再審之訴無
    理由，於民國111年8月12日以判決駁回其再審之訴，有該判
    決書可稽。揆諸前揭說明，本件即無強制執行法第18條第2
    項所謂應予停止執行之必要情形存在。聲請人聲請裁定停止
　　系爭執行事件之強制執行程序，為無理由，不應准許。
四、據上論結，本件聲請為無理由，爰裁定如主文。
中　　華　　民　　國　　111 　年　　8 　　月　　12　　日
                  民事庭審判長法　官  林慧英
                              法　官  謝昀璉 
                              法　官  李水源
以上正本係照原本作成。
本件不得抗告。
中　　華　　民　　國　　111 　年　　8 　　月　　12　　日
                              書記官  徐文彬